【裁判字號】    99,家聲,842
【裁判日期】    991228
【裁判案由】    認可判決書
【裁判全文】
臺灣桃園地方法院民事裁定             99年度家聲字第842號
聲  請  人  陳智傑
相  對  人  李  敏
上列當事人間請求認可離婚判決書事件，本院裁定如下：
    主  文
大陸地區廣東省梅州市梅江區人民法院（2010）梅區法民初字第
212 號民事判決（中華民國99年7 月13日確定）應予認可。
聲請程序費用由相對人負擔。
    理  由
一、按「在大陸地區作成之民事確定裁判、民事仲裁判斷，不違
    背臺灣地區公共秩序或善良風俗者，得聲請法院裁定認可（
    第一項）。」、「前二項規定，以在台灣地區作成之民事確
    定裁判、民事仲裁判斷，得聲請大陸地區法院裁定認可或為
    執行名義者，始適用之（第三項）。」，我國臺灣地區與大
    陸地區人民關係條例第74條第1 項、第3 項定有明文。
二、本件聲請意旨略以：兩造原為夫妻，於民國98年（西元2009
    12月29日結婚，嗣於民國99年6 月7 日經大陸地區廣東省梅
    州市梅江區人民法院以（2010）梅區法民初字第212 號民事
    判決離婚確定。為此，聲請本院裁定認可該民事確定判決等
    語，並提出該判決書、生效證明（按即確定證明書）、公證
    書、委託書及經財團法人海峽交流基金會認證之各該公證書
    、護照影本、結婚公證書影本、大陸地區通行證影本等為證
    。
三、按中華人民共和國最高人民法院於西元1998年（即民國87年
    ）01月15日通過公布，自87年05月26日起施行之法釋字第（
    1998）11號「最高人民法院關於人民法院認可台灣地區有關
    法院民事判決的規定」之司法解釋，其中第2 條規定：「台
    灣地區有關法院的民事判決，當事人的住所地、經常居住地
    或者被執行財產所在地在其他省、自治區、直轄巿的，當事
    人可以根據本規定向人民法院申請認可」，有我國台灣高等
    法院民國87年07月28日（87）院仁文速字第10023 號函暨檢
    附中華人民共和國最高人民法院法釋字第（1998）11號「最
    高人民法院關於人民法院認可台灣地區有關法院民事判決的
    規定」之司法解釋可憑，是以在我國作成之民事確定判決，
    因前開規定施行得以聲請中華人民共和國人民法院之認可，
    故中華人民共和國人民法院作成之民事確定裁判、民事仲裁
    判斷，亦得聲請我法院裁定認可。
四、經查，聲請人之主張，有其提出之上揭書件附卷可證，核該
    大陸地區廣東省梅州市梅江區人民法院（2010）梅區法民初
    字第212 號所為之確定民事判決係略以：兩造於2009年12月
    29日登記結婚，惟婚前認識不深，婚姻基礎差，結婚後共同
    生活時間短，未能建立起夫妻感情，夫妻感情確已破裂為理
    由，而判准原告（按即相對人李敏）與被告（按即聲請人陳
    智傑〈即陳智杰；大陸地區作成之結婚公證書以及通行證上
    均載為「陳智杰」，而其年籍與身分證字號等均相同，核係
    指同一人〉）離婚在案，核與我國民法第1052條第2 項所定
    「有前項以外之重大事由，難以維持婚姻者，夫妻之一方得
    請求離婚」之精神相符，亦不違背我國公共秩序或善良風俗
    ，依首揭規定，自應准予認可。
五、依非訟事件法第21條第2 項、民事訴訟法第95條、第78條，
    裁定如主文。
中    華    民    國    99    年    12    月    28    日
                        家事法庭法  官  鄭新後
以上正本證明與原本無異。
如對本裁定抗告，須於裁定送達後10日內向本院提出抗告狀。
中    華    民    國    99    年    12    月    28    日
                                書記官  許家齡

司法院資訊處製作；財團法人民間司法改革基金會備份。
